臺灣高等法院刑事裁定　　　　　　　　 100年度抗字第1464號
抗　告　人
即 受 刑人　曾國君
上列抗告人即受刑人因聲請撤銷緩刑案件，不服臺灣板橋地方法
院中華民國100年9月28日裁定（100年度撤緩字第260號），提起
抗告，本院裁定如下：
    主  文
抗告駁回。
    理  由
一、檢察官聲請意旨略以：受刑人曾國君前因犯著作權法案件，
    經臺灣臺北地方法院以100年度智簡字第4號判決判處有期徒
    刑6月，緩刑3年，於民國100年3月30日確定在案，竟於緩刑
    前即99年4月25日另犯過失傷害、偽造文書等罪，經臺灣桃
    園地方法院於100年6月24日以100年度交易字第424號判決分
    別判處得易科罰金之有期徒刑3月、2月，應執行得易科罰金
    之有期徒刑4月，於100年7月27日確定。茲因受刑人有上揭
    犯罪事由，足認其不知悔悟自新，原宣告之緩刑難收其預期
    效果，而有執行刑罰之必要，合於刑法第75條之1第1項第1
    款所定得撤銷緩刑之原因，爰依刑事訴訟法第476條規定，
    聲請撤銷其緩刑之宣告等語。
二、原審裁定意旨略以：本件受刑人曾國君前因犯著作權法案件
    ，經臺灣臺北地方法院以100年度智簡字第4號判決判處有期
    徒刑6月，緩刑3年，於100年3月30日確定（下稱前案）；竟
    於緩刑前即99年4月25日上午9時21分許，駕駛車牌號碼7805
    -DJ號自用小客車行經新北市○○區○○街70巷堤外引道，
    未暫停讓穿越行人穿越道之許鄭秀英優先通過，致車頭左側
    撞擊許鄭秀英左手所拖菜籃車，再碰撞許鄭秀英身體左側及
    左大腿，使許鄭秀英受有右股骨骨折及右遠端橈骨及尺骨粉
    碎性骨折等傷害。嗣於同日，曾國君為規避過失傷害之刑責
    ，竟基於偽造署押之犯意，冒用胞弟「曾國明」之名義，接
    續在道路交通事故當事人酒精測定紀錄表上偽造「曾國明」
    之署名、指印各1枚，於道路交通事故現場圖上偽造「曾國
    明」之署名、指印各2枚，足以生損害於曾國明、妨害許鄭
    秀英追訴、求償及警察機關刑案偵辦之正確性，另犯過失傷
    害、偽造文書罪，經臺灣桃園地方法院於100年6月24日以
    100 年度交易字第424號判決分別判處得易科罰金之有期徒
    刑3月、2月，應執行得易科罰金之有期徒刑4月，甫於100年
    7月27 日確定（下稱後案），此有臺灣高等法院被告前案紀
    錄表、上開刑事判決書各1份在卷可憑，顯見受刑人緩刑前
    因故意犯他罪，而在緩刑期內受得易科罰金之有期徒刑之宣
    告確定，已合於刑法第75條之1第1項第1款撤銷緩刑之事由
    ，然依刑法75條之1第1項規定，本條得撤銷緩刑之要件，除
    該條項各款事由外，尚須具備「足認原宣告之緩刑難收其預
    期效果，而有執行刑罰之必要者」之要件，蓋以刑法緩刑制
    度係為促進惡性輕微之被告或偶發犯、初犯利於改過自新而
    設，刑法第75條之1已課予法院裁量之權利，本件受刑人是
    否足認前案緩刑宣告難收其預期效果，而有執行刑罰之必要
    ，仍須衡酌相關情況決定之。查受刑人所犯前後二案之犯罪
    型態、原因及社會危害程度俱非相同，且受刑人所犯後案，
    乃其前述緩刑案件經本院判決之前所為，非於前案判決後復
    明知故犯，無悖於法院緩刑宣告之美意，自難據此溯及認定
    受刑人有不知悔悟自新之情形。聲請人復未陳明受刑人有何
    非予執行刑罰，否則難收其預期效果之具體事實，並提出相
    關事證相佐。是本院審酌上情，認尚難僅因受刑人於緩刑期
    前犯後案，遽認前案原緩刑之宣告難收其預期效果，而有執
    行刑罰之必要。從而，聲請人聲請撤銷受刑人之緩刑宣告，
    即非有據，為無理由，應予駁回等語。
三、抗告意旨略以：本人因為失業無法維持生計，變賣手中物品
    才誤觸著作權法，後又被誤為肇事者，始被提告。我長期失
    業，且外有負債，才會利用我弟弟之名申請強制險予以協助
    傷者，才會觸犯偽造文書罪，懇請法官體會現代人謀職不易
    ，給予法律上最大寬容云云。
四、按抗告法院認為抗告不合法律上之程式或法律上不應准許，
    或其抗告權已經喪失者，應以裁定駁回之，刑事訴訟法第41
    1 條前段定有明文；次按按刑事之上訴或抗告救濟程序，以
    受裁判人因受不利益之裁判，為求自己利益起見請求救濟者
    ，方得為之。而受裁判人上訴、抗告之利益或不利益，應就
    一般客觀情形觀之，並非以上訴人或抗告（再抗告）人之主
    觀利益為準（最高法院98年台抗字第282 號裁判要旨參照）
    。經查，本件檢察官固聲請撤銷受刑人前案之緩刑，然既經
    原審駁回檢察官撤銷緩刑之聲請，依形式觀之，原裁定對受
    刑人即無不利，受刑人竟對之提起抗告，顯非合法，應予駁
    回。
據上論斷，應依刑事訴訟法第411條前段，裁定如主文。
中    華    民    國    100  年    12    月     26    日
                  刑事第十八庭審判長法  官   吳鴻章
                                    法  官   魏瑞紅
                                    法  官   汪梅芬
以上正本證明與原本無異。
不得再抗告。
                                    書記官   劉寶鈴
中    華    民    國   100    年    12    月    26    日